【裁判字號】    90,上易,3729
【裁判日期】    901214
【裁判案由】    竊盜
【裁判全文】
臺灣高等法院刑事判決                             九十年度上易字第三七二九號
    上  訴  人
    即  被  告   乙○○
右上訴人因竊盜案件，不服台灣板橋地方法院九十年度易字第四二九號，中華民國九
十年八月八日第一審判決（起訴案號：臺灣板橋地方法院檢察署八十九年度偵字第二
二四六三號；併辦案號：台灣雲林地方法院檢察署九十年度偵字第二七四三號）提起
上訴，本院判決如左：
    主  文
上訴駁回。
    事  實
一、乙○○前於民國七十六年間，因竊盜案件，經原審以七十六年度易緝字第一六九
    號判處有期徒刑三年確定，嗣經同法院裁定減刑為有期徒刑一年六月，於七十八
    年五月十六日，因縮刑期滿執行完畢；又於七十八年間，因竊盜案件，經原審判
    處有期徒刑二年四月確定，於八十年十一月一日，因縮刑假釋期滿執行完畢；再
    於八十一年間及八十三年間，均因竊盜案件，經臺灣基隆地方法院及臺灣彰化地
    方法院分別以八十三年度訴緝字第十四號、八十三年度易緝一○八號各判處有期
    徒刑三年及三年四月確定，兩案合併定應執行刑為有期徒刑五年十月，於八十六
    年二月五日假釋，然於期滿前撤銷其假釋，應執行殘刑有期徒刑三年四月三日，
    尚未執行完畢；復於八十九年間，同因竊盜案件，於八十九年七月十一日，經原
    審以八十九年度易字第五五四號判處有期徒刑八月，再經本院以八十九年度上易
    字第三○一一號撤銷原判決改處有期徒刑十月確定，尚未執行完畢，（以上均不
    構成累犯），為有犯竊盜罪習慣之人。其竟仍不知悔改，基於意圖為自己不法之
    所有概括之犯意，先於八十九年九月四日五時許，在臺南市○○區○○路二段四
    九二巷二號前，以自備之鑰匙開啟車牌號碼為Ｓ二─四三七五號由甲○○所有之
    自用小貨車乙部而竊取之，得手後作為自己從事載運板模工作之用。嗣於九十年
    六月二十七日七時許，在雲林縣斗六市○○○路二之四號前，承前之概括犯意，
    以自備之鑰匙開啟車牌號碼為ＳＨ─七六五三號由劉嘉烈所有之自用小貨車乙部
    ，竊取該車及車上劉嘉烈所有之油壓剪乙支，得手後留供自己泥水工作之用。其
    後復於九十年七月三日二十二時許，在雲林縣斗六市○○○路七號建築工地內，
    仍承前之概括犯意，竊取蔡福壽所有之花崗石一百零二塊。嗣先後於八十九年十
    月十六日十二時許，為警在雲林縣二崙鄉○○村○○路八五號前，查獲其駕駛車
    牌號碼為Ｓ二─四三七五號之自用小貨車，並扣得其所有之鑰匙乙支；復於九十
    年七月四日二時三十分許，為警在雲林縣林內鄉○○○路二○二巷口，查獲其駕
    駛車牌號碼為ＳＨ─七六五三號自用小貨車及車上載運之大理石一百零二與油壓
    剪乙支，並扣得其所有之鑰匙乙支。
二、案經雲林縣警察局西螺分局移送臺灣雲林地方法院檢察署，由台灣雲林地方法院
    檢察署呈請台灣高等法院檢察署命令移轉臺灣板橋地方法院檢察署檢察官偵查起
    訴，暨由雲林縣警察局斗六分局報請臺灣雲林地方法院檢察署移送原審併案審理
    。
    理  由
一、右開犯罪事實，業據上訴人即被告乙○○於警訊、偵查、原審及本院審理時供認
    不諱，核與被害人甲○○、劉嘉烈及蔡福壽於警訊指述情節相符，復有贓物認領
    保管單、汽車新領牌照登記書影本、車輛竊盜資料個別查詢報表及相片在卷可稽
    ，本件事證明確，被告犯行堪予認定。
二、核被告所為，係犯刑法第三百二十條第一項之竊盜罪。其先後三次犯行，時間緊
    接，手法相同，而犯構成要件相同之罪，顯係基於概括犯意而為之，為連續犯，
    應依刑法第五十六條之規定論以一罪，並加重其刑。被告竊取被害人劉嘉烈、蔡
    福壽財物部分，雖未據公訴人起訴，惟與已起訴即被告竊取被害人甲○○財物部
    分間，有連續犯關係，已如前述，屬裁判上一罪，為起訴效力所及，本院自得加
    以審理。又被告於八十八年十月二十九日，在嘉義縣六腳鄉正義村下雙溪三八三
    之七號前，乘無人看守之際，竊取李守朝所有車牌號碼ＲＳ─一二四一號自小貨
    車，又於八十八年九月中旬某日，在雲林縣土庫鎮後埔里雙人厝、長弘鋼鐵公司
    前與許義勇同竊取黃清江所有之ＰＴ─０七九六號自用小貨車等犯行，業經本院
    於八十九年九月二十六日判處有期徒刑十月確定，但前開犯行與本件犯行時距已
    達十一月之久，顯係另行起意，並非基於同一之概括犯意所為，無裁判上一罪之
    關係，併此敘明。
三、原審以被告罪證明確，依刑法第五十六條、第三百二十條第一項、第三十八條第
    一項第二款，罰金罰鍰提高標準條例第一條前段，竊盜犯贓物犯保安處分條例第
    三條第一項第一款、第四條（原判決漏引，應予補正）規定，並於審酌被告前於
    七十六年間，因竊盜案件，經原審以七十六年度易緝字第一六九號判處有期徒刑
    三年確定，嗣經同法院裁定減刑為有期徒刑一年六月，於七十八年五月十六日，
    因縮刑期滿執行完畢；又於七十八年間，因竊盜案件，經原審判處有期徒刑二年
    四月確定，於八十年十一月一日，因縮刑假釋期滿執行完畢；再於八十一年間及
    八十三年間，均因竊盜案件，經臺灣基隆地方法院及臺灣彰化地方法院分別以八
    十三年度訴緝字第十四號、八十三年度易緝一○八號各判處有期徒刑三年及三年
    四月確定，兩案合併定應執行刑為有期徒刑五年十月，於八十六年二月五日假釋
    ，然於期滿前撤銷其假釋，應執行殘刑有期徒刑三年四月三日，尚未執行完畢；
    復於八十九年間，同因竊盜案件，於八十九年七月十一日，經原審以八十九年度
    易字第五五四號判處有期徒刑八月，再經本院以八十九年度上易字第三○一一號
    撤銷原判決改處有期徒刑十月確定，尚未執行完畢，此有臺灣高等法院檢察署刑
    案紀錄簡覆表在卷足稽，雖不構成累犯，然已足認素行非佳，且在八十九年間，
    已因竊盜而受刑之宣告，於尚未確定執行之際即又為本件犯行，足見其惡性重大
    ，毫無悔意，其僅因自己工作上之需要即多次竊取他人之物品而使用，動機可議
    ，竊取物品為車輛及大理石建材，價值不菲，所造成被害人之損害，及在審理中
    尚能坦認犯行之犯罪後態度等一切情狀，量處有期徒刑一年二月。並以扣案鑰匙
    二支，為被告所有供本件竊盜犯行所用之物，業被告供明在卷，應併依刑法第三
    十八條第一項第二款之定為沒收之諭知。又被告已滿十八歲，其自七十六年間迄
    今，因竊盜犯罪受法院審判而宣告罪刑之次數，連同本件已達六次之多，先後所
    受宣告之刑分別為有期徒刑三年、二年四月、三年、三年四月、十月及本件之有
    期徒刑一年二月，已如前述，其先後因竊盜罪所受刑之宣告合計達有期徒刑十三
    年八月，而在八十九年間，已因竊盜而受刑之宣告，於尚未確定執行之際，又為
    本件犯行，尤其於八十九年十月十六日為警查獲，經檢察官諭命具保候傳後，竟
    又於九十年六月二十七日及同年七月三日行竊，以其前後歷次所為竊盜之期間、
    次數及過程，堪認被告有行竊之慣行，顯有竊盜之犯罪習慣，乃依竊盜犯贓物犯
    保安處分條例第三條第一項第一款、第四條（漏引）規定，諭知於刑之執行前，
    令入勞動場所強制工作三年，以資矯治。另以：被害人劉嘉烈告訴意旨雖指述其
    為被告竊取之車牌號碼為ＳＨ─七六五三號自用小貨車，遭竊時車上除有已尋獲
    之油壓剪乙支外，尚有木製模板七十塊、電鋸二個、電鑽二個及油壓剪二支等物
    ，然訊之被告除自承其行竊該車時車上確有已查獲之油壓剪乙支外，堅稱並無其
    他物品，而否認有此部分之竊盜犯行。經查：此部分除被害人之指述外，並無其
    他事證可資明，且被告已就價值較高，情節較重之行竊車輛及油壓剪乙支之部分
    已自白，衡情並無獨就上開物品而為否認之實益與必要，是以被告之辯解堪信屬
    實，其此部分之犯行尚屬不能證明，原應為無罪之諭知，然此部分如成立犯罪，
    與前揭經論科之部分間，有裁判上一罪關係，爰不另為無罪之諭知。經核原判決
    認事用法，並無不合，量刑亦屬妥適，被告上訴意旨猶以原判決量刑過重，且宣
    告強制工作不妥云云，指摘原判決不當，請求將原判決撤銷改判，惟查：原審就
    量刑部分已斟酌再三，且被告有犯罪之習慣，應令入勞動場所強制工作，已如前
    述，被告上訴為無理由，應予駁回。
據上論斷，應依刑事訴訟法第三百六十八條，判決如主文。
本案經檢察官吳慎志到庭執行職務。
中      華      民      國      九十      年      十二    月    十四    日
                              臺灣高等法院刑事第二十四庭
                                  審判長法  官  陳  貽  男
                                        法  官  王  炳  梁
                                        法  官  李  世  貴
右正本證明與原本無異。
不得上訴。
                                        書記官  魏  汝  萍
中      華      民      國      九十      年      十二    月    十四    日
附錄    本判決論罪科刑法條：
刑法第三百二十條
  意圖為自己或第三人不法之所有，而竊取他人之動產者，為竊盜罪，處五年以下有
  期徒刑、拘役或五百元以下罰金。
  意圖為自己或第三人不法之利益，而竊佔他人之不動產者，依前項之規定處斷。
  前二項之未遂犯罰之。


司法院資訊處製作；財團法人民間司法改革基金會備份。
